Minutes et répertoires du notaire Jean II CHAPELLAIN, 9 juillet 1610 - décembre 1623 (étude XXIV)
Archives nationales
- Minutes de Jean II CHAPELLAIN, 1610 - 1623; MC/ET/XXIV/298 - MC/ET/XXIV/359
  - Brevets. 1610 - 1613, MC/ET/XXIV/356; Document détérioré.
    - NOAILLES (André de) comte d'AYEN, chevalier des ordres du Roi, conseiller en ses conseils d'Etat et privé, gouverneur au haut pays d'Auvergne, à présent logé à Paris, enseigne de l'Ecouvette rue Frémanteau § Obligation de André de NOAILLES envers François LEBERT, et Claude DELAMARE, marchands bourgeois de Paris, de 1300 £. pour vente de marchandises de drap de soie (BREVETS), 13 octobre 1611; MC/ET/XXIV/356; fol. LXV
      acte de vente; obligation; Noailles, André de
    - LE REDDE (Guillaume) maître charpentier à Paris, rue Neuve du Parc Royal § Indemnité envers ..; Obligation par .. et autres. (BREVETS), 15 octobre 1611; MC/ET/XXIV/356; fol. LXXVII et LXXIIII
      obligation; Le Redde, Guillaume
    - MIGNOT (Pierre) maître brodeur à Paris § Obligation de Nicolas GEROGES, maître découpeur-égratigneur-gauffreur à Paris, envers. .. de 11 £. pour les travaux que. .. a faits pour lui. (Brevets), 29 novembre 1611; MC/ET/XXIV/356; fol. XXXVIII
      obligation; Mignot, Pierre
    - AUCH (église métropolitaine d') § Obligation de Mathieu COLOMBE, prêtre prébendé de l'église métropolitaine d'AUCH, fondé de Procuration du clergé du diocèse d'Auch, logé à Paris au collège de Navarre, envers Hercule ALLAYRE, contrôleur de la maison du duc de LONGUEVILLE, de 1200 £. prêtées pour soutenir les frais du procès contre les 'Rocquades' (BREVETS), 16 janvier 1612; MC/ET/XXIV/356; fol. XVIII
      procuration; obligation; Auch (Gers); Navarre (collège de)
    - FONTAINEBLEAU (château de) § Obligation de Richard JAVON, concierge des pressoirs du Roi en son château de FONTAINEBLEAU, y demeurant, à présent à Paris, envers François de LA RIVIERE, écuyer, l'un des gardes de la compagnie de la Reine et domestique de Mgr le Chancelier, de 800 £. (BREVETS), 9 mars 1612; MC/ET/XXIV/356
      obligation; Fontainebleau, château de
    - CORDONNIER du Roi et de ses écuries GAUDOUY (Jean) rue Saint-Honoré enseigne de la Souche § Obligation de Jean GAUDOUY, envers François BARELIER, son gendre, de 300 l. en prêt. (BREVETS), 24 mars 1612; MC/ET/XXIV/356; fol. XLIII
      obligation; Gaudouy, Jean
    - ANE (Vente d'un) § Obligation de Guillaume CIRIER, vigneron à Colombes, envers Antoine LANDRE, marchand drapier chaussetier à Paris, de 12 £. pour Vente d'un ANE sous poil gris, garni de son bât et bride. (BREVETS), 5 mai 1612; MC/ET/XXIV/356; fol. LXIX
      acte de vente; obligation
    - BOREL (Jacques) Arpenteur juré du Roi en la vicomté de Caen, demeurant ordinairement à Caen § Indemnité de... à Joachim LANGLOIS, compagnon charpentier à Paris, qui s'est porté caution pour l'élargissement de Michel BOREL, frère dudit... (BREVETS), 7 juillet 1612; MC/ET/XXIV/356; fol. LXVI
      Borel, Jacques
    - DUPORT (Guillaume) maître barbier chirurgien à Paris § Obligation de Jean PINTE, maître charron à Paris, envers Guillaume DUPORT de 60 £. en prêt; (BREVET), 18 août 1612; MC/ET/XXIV/356; fol.IIII/XX/XI
      obligation; Duport, Guillaume
    - MILLECENT (Edmé) Chirurgien demeurant rue des Amandiers § Obligation de Edmé MILLECENT envers Florent FEUILLET, marchand drapier bourgeois de Paris, pour Vente de marchandises de drap., 8 octobre 1612; MC/ET/XXIV/356; fol.; (BREVETS)
      acte de vente; obligation; Millecent, Edmé
    - GRAVIER (Isaac) Apothicaire de la reine Marguerite duchesse de VALOIS, demeurant rue Saint-Denis § Obligation de Isaac GRAVIER envers Marie GOURDIN, veuve de Florent DESSELLE, maître menuisier à Paris, de 937 £. 10 s. en prêt (BREVETS), 11 octobre 1612; MC/ET/XXIV/356; fol. XXXI; BREVETS
      obligation; Gravier, Isaac
    - LE FORT (Etienne) maître maçon à Paris, rue du Perche § Obligation de. .. à Jean GEOFFROY, compagnon tailleur de pierre à Paris, de 32 £. pour plusieurs journées de travail faite en plusieurs ateliers (BREVETS), 15 octobre 1612; MC/ET/XXIV/356; fol. LXXVI
      obligation; Le Fort, Etienne
    - MONTFERRANT (François de) Chevalier, seigneur baron dudit lieu, premier baron de Guyenne, à présent logé à Paris rue des Vieux-Augustins § Indemnité par François de MONTFERRANT à Jean SARREAU, conseiller, notaire, secrétaire du Roi, qui a souscrit à une lettre de change de 2272 £. reçues par François de MONTFERRANT de Mr TALLEMANT; Obligation de François de MONTFERRANT envers Guillaume LEGAY, marchand bourgeois de Paris, de 400 £/ pour Vente de marchandise de passement d'or et d'argent; BREVETS, 26 octobre 1612 - 4 décembre 1612; MC/ET/XXIV/356; fol. XXVIII; fol. XX; (BREVETS)
      acte de vente; obligation; Montferrant, François de
    - TRYCOTET (Jean) maître menuisier à Paris, rue Saint-Martin et Marie VERNIER sa femme § Obligation de. .. envers Barthélemy DUMOUSTIER valet de chambre du Roi, de 66 £. en prêt., 21 novembre 1612; MC/ET/XXIV/356; fol. XXVII
      obligation; Tricotet, Jean; Vernier, Marie
    - LE MESSIER (Romain) brodeur demeurant à Paris (rue de la Tonnellerie) § Obligation de... envers (effacé) de 50 £. pour Vente de marchandises de son état., 19 décembre 1612; MC/ET/XXIV/356; fol. XVI
      acte de vente; obligation; Le Messier, Romain
    - HOTTOT (Louis) maçon demeurant rue Saint-Denis § Obligation de. .. envers Etienne CUQUECHON, maître couvreur de maçons à Paris, pour reste de travaux de couverture (BREVETS), 1er janvier 1613; MC/ET/XXIV/356
      obligation; Hottot, Louis; Cuquechon, Etienne
    - ASSELIN (Marie) marchande lingère privilégiée suivant la Cour, demeurant rue Saint-Honoré § Mise en apprentissage par Jean GROU, marchand bonnetier à Saint-Marcel, de Nicole GROU, sa soeur, chez Marie ASSELIN, pour 2 ans, moyennant 60 £. (BREVETS), 4 janvier 1613; MC/ET/XXIV/356; fol. XXXIII
      contrat d'apprentissage; Asselin, Marie
    - BRILLARD (Claude) marchand tapissier, bourgeois de Paris, demeurant rue Saint-Honoré § Obligation de René GAULT, suivant les finances, envers. .. de 300 £. en prêt (BREVETS), 12 janvier 1613; MC/ET/XXIV/356; fol. LXIIII
      obligation; Brillard, Claude
    - FOUASSIER (François) Chirurgien suivant la Cour, à présent logé à Paris, rue Plâtrière, devant l'hôtel d'Epernon § Obligation de Guillemette de BURE, veuve d'un maître charron, envers François FOUASSIER de 75 £. pour frais de pension chez lui avec un petit enfant, et argent avancé par François FOUASSIER, 31 janvier 1613; MC/ET/XXIV/356; fol.XIII
      obligation; Fouassier, François
    - MARTIN (Louis) Brodeur de la Reine, demeurant rue Dauphine § Obligation de... à Louis de MARILLAC, chevalier, conseiller du Roi en ses conseils d'Etat et privé, Lieutenant de la compagnie d'hommes d'armes de Monsieur, de 105 £. en prêt., 27 février 1613; MC/ET/XXIV/356; fol. LXVIII
      obligation; Martin, Louis
    - TAILLEUR d'HABITS suivant la Cour LE ROULLIER (Thomas) rue de Grenelle Paroisse Saint-Eustache § Obligation de Thomas LE ROULLIER envers Mathieu BRICE, conseiller du Roi, receveur général du taillon en Normandie, de 3000 £. en prêt. BREVETS, 23 mars 1613; MC/ET/XXIV/356; fol. XLVII
      obligation; Le Roullier, Thomas
    - ASSELIN (Jeanne) veuve de Pierre LAMBERT, marchand de vin à Paris, demeurant rue Pavée, paroisse Saint-Sauveur § Indemnité envers Jeanne ASSELIN (BREVETS), 26 mars 1613; MC/ET/XXIV/356; fol. XXX
      indemnité; Asselin, Jeanne
    - COURTENAY (Edme de) chevalier, baron dudit lieu et de NEUVY SUR LOIRE, à présent logé à Paris rue des Poulies § Obligation de Edme de COURTENAY envers Jacques d'ETAMPES, de 500 l. pour vente de 2 chevaux., 29 mars 1613; MC/ET/XXIV/356; fol. CXI
      obligation; Courtenay, Edme de; Etampes, Jacques d'
    - DUBOIS (Rémy) maître brodeur à Paris, demeurant rue Saint-Honoré § Obligation de .. envers Guillaume de GOURNAY, marchand de vin à Paris, rue de l'Arbre Sec, de 100 £. tant pour dépenses de bouche qu'il a faites en la maison dud. de GOURNAY, que pour marchandise de vin par ce dernier fournies. (BREVETS), 2 avril 1613; MC/ET/XXIV/356; fol. XLIX
      obligation; Dubois, Rémi
    - SÉGALLA (Jean) Serrurier ordinaire des bâtiments du roi et maître Serrurier à Paris § Obligation de Michel SURON, serrurier à Paris rue des Gravilliers, envers. .., de 90 £. en prêt. (BREVETS), 6 avril 1613; MC/ET/XXIV/356; fol. XXIX
      obligation; Ségalla, Jean; Suron, Michel
    - CHEVALLIER (Nicolas) Tailleur de pierre demeurant rue Montorgueil § Obligation de. .. envers Jean REGNAULT, marchand mercier à Paris, de 32 £. pour vente de marchandises de mercerie, 20 avril 1613; MC/ET/XXIV/356; fol. XL
      acte de vente; obligation; Chevallier, Nicolas
    - POULLIET (Claude) maître maçon demeurant rue Frémanteau § Obligation de .. envers Nicolas CHOART, avocat en Parlement, de 600 £. en prêt., 1er juin 1613; MC/ET/XXIV/356; fol. IIII/XX/VII
      obligation; Poulliet, Claude
    - TREMBLAY ((Barthélémy) Sculpteur ordinaire du Roi, demeurant rue Montmartre § Obligation de. .. envers Charles PINGARD, valet de chambre du comte de SOISSONS, de 950 £. en prêt. (En marge: 1619, 12 janvier, quittance de PINGARD à. ..); (BREVETS), 12 juin 1613; MC/ET/XXIV/356; fol. LIII
      obligation; quittance; Tremblay, Barthélemy (1578-1629)
    - RENARD (François) Chirurgien et valet de chambre du Roi § Obligation de Renault de LALOE, écuyer, envers François RENARD, de 77 £. en prêt., 31 août 1613; MC/ET/XXIV/356; fol. IIII/XX
      obligation; Renard, François
    - Obligation de Françoise Bigot, femme séparée de Louis Binet, cuisinier, envers Guy Le Paige, chantre ordinaire de la musique de la chambre du roi et de la reine, de 150 livres en prêt., 1er décembre 1613; MC/ET/XXIV/356
      obligation; cuisinier; chanteur; officier de la Chambre du roi (Ancien Régime)
    - TAPISSERIE (tenture de) § Obligation de Louis de LAMET, chevalier, gouverneur et capitaine de Coucy, à présent logé à Paris au Marché Neuf envers Jean GAUDON, marchand bourgeois de Paris, rue Saint-Honoré, de la somme de 1000 £. pour délivrance d'une tenture de. .., de l'histoire d'Olopherne, contenant 8 pièces et de 2 pièces de toile fine., 13 décembre 1613; MC/ET/XXIV/356; fol. CXVII; BREVETS
      obligation; Lamet, Louis de
  - Brevets. 1614 - 1615, MC/ET/XXIV/357; Document détérioré.
    - Indemnité de Toussaint Geoffroy, laboureur à Massy, et Gilbert Aurillet, chevaucheur ordinaire de l'écurie du roi, demeurant au Bourg-la-Reine, envers Claude Huart, notaire au Châtelet, de la promesse qu'il a faite pour eux de garantir et continuer 37 l. 10 s. de rente envers Jean Amelot, procureur au parlement., 8 août 1612; MC/ET/XXIV/357; fol.0096
      indemnité; Bourg-la-Reine (Hauts-de-Seine); Massy (Essonne); Amelot, Jean; Aurillet, Gilbert; Geoffroy, Toussaint; Huart, Claude; maître de poste; agriculteur; notaire; procureur de justice (Ancien Régime)
    - CRESSÉ (René) marchand drapier, bourgeois de Paris § Obligation de Jean JANIN, tailleur d'habits rue du Coq, envers René CRESSÉ, de 22 l.15 s. pour reste de marchandises vendues par René CRESSÉ; (BREVETS), 20 septembre 1612; MC/ET/XXIV/357; fol. XLIIII
      obligation; Cressé, René
    - DELACROIX (Antoine) Chirurgien à Paris § Obligation de Macé LUCQUIN, avocat en la cour de Parlement, demeurant rue de l'Arbre-Sec, envers Antoine DELACROIX, de 80 £. en prêt. (BREVETS), 26 octobre 1612; MC/ET/XXIV/357
      obligation; Delacroix, Antoine
    - SEGUIER (Jean) Avocat en la cour de Paris § Obligation de Jean de SANCERRE, conseiller du Roi, contrôleur de l'argenterie de S.M. et maître de la garde-robe de la Reine, Léonor MERLIN, son épouse, envers Philippe de MAULEVAULT, femme séparée de biens de Jean SEGUIER, de la somme de 3000 £. en prêt. (BREVETS), 16 janvier 1613; MC/ET/XXIV/357; fol. LVIII
      obligation; Seguier, Jean
    - CLOUET (Jean) Praticien demeurant au village de Charsenay en Gâtinais à présent à Paris, logé rue de la Harpe à l'Agnus Dei § Obligation de Jean CLOUET envers Daniel THIBEAU, suivant le conseil, demeurant rue de l'Arbre-Sec, de 160 l.. en prêt en partie pour acheter l'office de sergent royal en Anjou exploitant par tout le Royaume de France.; BREVETS, 5 mars 1613; MC/ET/XXIV/357; fol. LXIIII
      obligation; Clouet, Jean
    - ROSSIGNOL (Louis) maître fourbisseur et garnisseur d'épées à Paris, demeurant rue Saint-Honoré § Obligation de .., envers Jean PERON, marchand à Saint-Étienne en Forez, de 32 £. 65 pour vente de marchandises d'épées, lames et gardes., 9 mars 1613; MC/ET/XXIV/357; fol. IIII/XX/II
      acte de vente; obligation; Rossignol, Louis
    - GOUYE (Pierre) Maître ès arts en l'Université de Paris, demeurant devant le Puits Certain au Mont Saint Etienne § Obligation de Pierre GOUYE envers François GERAULT, maître tailleur d'habits rue Saint-Honoré, de 39 £. pour façon et fourniture d'habits. (BREVETS), 14 mars 1613; MC/ET/XXIV/357; fol. X
      obligation; Gouye, Pierre
    - BARBEDOR (Louis) maître écrivain à Paris, demeurant rue des Truyes, près de la rue Beaubourg § Obligation de Louis BARBEDOR envers Robert FRANQUET, marchand plumassier à Paris, de 1000 l. en prêt, 5 mai 1613; MC/ET/XXIV/357; fol. LXIIII
      obligation; Barbedor, Louis (1589?-1670?)
    - ANGLAIS § Obligation d'Elizabeth SYMS, femme de Guillaume 'SEYNNE' gentilhomme anglais, demeurant à Paris rue Beaubourg et de René BRUNET, valet de chambre ordinaire du chevalier de GUISE, envers Jean LE NOBLE, geôlier des prisons de Saint-Martin-des-Champs, de 80 £. en prêt; Obligation dudit BRUNET envers led. LE NOBLE de 60 £. en prêt. BREVETS, 12 août 1613; MC/ET/XXIV/357; fol. XXVI et XXVII
      obligation
    - DEUDEMARE (Antoine) Clerc au Châtelet de Paris § Deux obligations de Charles PAULMIER, secrétaire de la chambre du Roi demeurant rue de la Jussienne, envers Antoine DEUDEMARE de chacune 45 £. en prêt. (BREVETS), 26 septembre 1613 - 9 mai 1614; MC/ET/XXIV/357; fol. IIII/XX/VIII; fol. IIII/XX/IX
      obligation; Deudemare, Antoine
    - MENUISERIE marché de § Marché par Jean COULLON, maître menuisier demeurant dans le cloître de la Trinité à Paris, à Jean DESQUATREVAULX, notaire au Châtelet, pour lui faire un cabinet de 4 pieds de large sur 4 pieds 2 pouces de long et 6 pieds 8 pouces de haut, surmonté d'un chassis de verre avec un petit berceau de deux pieds de long sur 15 pouces de large, à livrer dans 10 jours, moyennant 18 l. sur lesquelles il reçoit 9 l. BREVETS, 30 septembre 1613; MC/ET/XXIV/357; fol. V
      marché; Coullon, Jean; Desquatrevaulx, Jean; menuisier
    - SIETTE (Louis) commis de Mr de NEUFBOURG, trésorier, demeurant rue Perrin-Gasselin § Obligation de Louis SIETTE envers Pierre LANOYE, marchand de vin à Paris, de 60 £. pour dépense de bouche, 1er octobre 1613; MC/ET/XXIV/357; fol. IIII/XX/XVIII
      obligation; Siette, Louis
    - AFRICAIN de LANOUSSE (Martin) domestique de Mgr le Connétable § Obligation envers Martin de LANOUSSE, 9 octobre 1613; MC/ET/XXIV/357; fol. IIII/XX/XII
      obligation; De Lanousse, Martin
    - Obligation de Germain Chicaneau, joueur d'instruments, demeurant à Rueil-en-Parisis, et Denise Bechere, sa femme, étant ce jour à Paris, envers Philbert Laurent, marchand drapier bourgeois de Paris, rue Saint-Honoré, de 22 livres pour vente de marchandise de drap._(folio suivant: 10 décembre 1613, obligation de Jacques Chevallier l'aîné, vigneron à Rueil, envers ledit Laurent)., 17 décembre 1613; MC/ET/XXIV/357; folio 11
      obligation; Rueil-Malmaison (Hauts-de-Seine); Saint-Honoré (rue); musicien; viticulteur; négociant
    - Obligation de François de Rabine, écuyer demeurant à Paris, rue Saint-Denis, à l'enseigne de l'Ane rayé, envers Jeanne Corbière, veuve de feu Sébastien Chapellain, notaire au Châtelet, demeurant rue Saint-Martin, paroisse Saint-Merri, de 600 l. en prêt (le 18 décembre 1613)(brevets)., 18 décembre 1613 - 1er septembre 1614; MC/ET/XXIV/357; fol.0068
      - En marge: quittance de Jeanne Corbière (le 1er septembre 1614).
      obligation; quittance; Ane Rayé (enseigne de l'); Saint-Denis (rue); Saint-Martin (rue); Chapelain, Sébastien; Corbière, Jeanne; Rabine, François de; notaire
    - LE BOSSU (François) Graveur demeurant rue du Cimetière et paroisse Saint-Nicolas-des-Champs § Obligation de. .. envers Jean LAGALLE, maître serrurier à Paris, de 20 £. en prêt. (BREVETS), 24 décembre 1613; MC/ET/XXIV/357; fol. I
      obligation; Le Bossu, François; Lagalle, Jean
    - CHAPELLAIN (Antoine) marchand mercier demeurant à Beaufort-en-Vallée § Obligation de Antoine CHAPELLAIN envers Michel LE GAIGNEULX le jeune, marchand demeurant audit Beaufort, de 180 l. en prêt., 1614; MC/ET/XXIV/357; fol. XXXV
      obligation; Chapellain, Antoine
    - DEHOEYS (Jacques) Peintre et valet de chambre du Roi, demeurant rue Saint-Honoré § Obligation de... envers Nicolas CLEMENT, maître batteur d'or à Paris, de 23 £. pour vente de marchandises. (BREVETS), 1er mars 1614; MC/ET/XXIV/357; fol. LVI
      acte de vente; obligation; Dehoeys, Jacques
    - LE MAISTRE (Guillaume) Maître parcheminier ordinaire du Roi § Obligation d'Hélie MONDEY, veuve de Guillaume LE MAISTRE, demeurant dans l'enclos du Palais, envers Maurice DOUDART, de 22 £. 10 s. empruntés pour les frais de la naturalisation en France de maître André MARCEILLE, son gendre, maître chirurgien à Tours. (BREVETS), 15 avril 1614; MC/ET/XXIV/357; fol. CXIII
      obligation; Le Maistre, Guillaume
    - PORCHER (Laurent) compagnon maçon à Paris rue des Fossés Saint-Germain-l'Auxerrois § Obligation de .. envers plusieurs grands valets de pied de la reine, de la somme de 45 £. pour la faveur et permission qu'ils lui ont donnée d'apposer sur le Pont Neuf aux lieux accoutumés quatre 'trinquots'; (parchemin en partie effacé)[ BREVETS], 5 mai 1614; MC/ET/XXIV/357; (BREVETS)
      obligation; Porcher, Laurent
    - BEAUVOYSIN (Sulpice) Tailleur et valet de chambre du duc de LONGUEVILLE § Obligation de Nicolas JOSSE, secrétaire de la chambre du Roi, envers Sulpice BEAUVOYSIN, de 60 l. tant pour prêt que pour vente d'un manteau noir. (A la suite: 1624, 16 juillet Quittance par Sulpice BEAUVOYSIN de 36 £.) BREVETS, 5 mai 1614; MC/ET/XXIV/357; fol. IIII/XX/
      acte de vente; obligation; quittance; Beauvoisin, Sulpice
    - Obligation de Louis Marteau, licencié des lois et Catherine Du Hamel, sa femme, demeurant à Saint-Quentin, envers Frémin Geuffroy, prêtre, chantre, chanoine de l'église de Saint-Quentin en Vermandois, chapelain perpétuel au choeur de l'église Saint-Germain-l'Auxerrois, de 71 livres 10 sols en prêt., 11 juin 1614; MC/ET/XXIV/357; folio 19
      obligation; Saint-Quentin (Aisne); Saint-Germain-l'Auxerrois (église); prêtre; chanteur; chanoine
    - AIMEDIEU (Samuel) Chirurgien et opérateur ordinaire du roi et de la Reine, demeurant rue d'Orléans, paroisse Saint-Eustache § Obligation de Charles TURQUOYS, écuyer, archer des gardes du corps du Roi, envers Samuel AIMEDIEU de 210 £. en prêt; de plus il laisse en la maison de Samuel AIMEDIEU, un cheval dont celui-ci pourra se servir, mais ledit TURQUOYS promet payer 12 sols par jour pour la dépense du cheval. (A la suite: 1615, 29 avril, quittance de Samuel AIMEDIEU audit TURQUOYS) (BREVETS), 23 juin 1614; MC/ET/XXIV/357; fol. CI
      obligation; quittance; Aimedieu, Samuel
    - CORAIL (entreprise du) au royame de 'Thurin' en Barbarie § Obligation d'Etienne AUDOUYN de MONTHERBU, secrétaire de la chambre du roi demeurant rue de Vaugirard, envers Antoine ABELLY, conseiller du Roi en l'Hôtel de Ville de Paris, de 400 l.. avancées par celui-ci pour les fournitures et dépenses de l'entreprise du CORAIL[au royaume de ('Thurin' - Turquie' en Barbarie] (BREVETS), 18 juillet 1614; MC/ET/XXIV/357
      obligation; Audouyn de Montherbu, Etienne
    - POLTROT (Pierre) maître paveur à Paris, demeurant rue Saint-Jacques § Obligation de .. envers Philbert LAURENT, marchand drapier bourgeois de Paris rue Saint-Honoré, de 103 £. pour vente de marchandise de draperie; (BREVETS), 29 juillet 1614; MC/ET/XXIV/357; fol. XXV
      acte de vente; obligation; Poltrot, Pierre
    - CRESSÉ (René) Marchand drapier § Obligation de Charlez BROZAT, écuyer, sieur de PONTMOR en Auvergne, à présent à Paris, rue de Seine, envers René CRESSÉ, de 65 l. pour vente de marchandise de draperie; (BREVETS), 31 juillet 1614; MC/ET/XXIV/357; fol. IIII/XX/V
    - LA NOUSSE (Martin) Africain, domestique de Monseigneur le Connétable § Obligation d'Etienne CHAUDET, marchand à Milly en Gâtinais, à présent prisonnier à Saint-Martin-des-Champs, envers Martin LA NOUSSE, de 30 £. pour prêt. (BREVETS°, 9 octobre 1614; MC/ET/XXIV/357; fol. IIII/XX/XII
      obligation; La Nousse, Martin
    - ROCHER (Léandre) maître brodeur à Paris rue de Béthisy § Obligation de .. envers noble homme BRODEAU, secrétaire du duc de MONTBAZON, de la somme de 120 £. en prêt.[(BREVETS)], 15 novembre 1614; MC/ET/XXIV/357; (BREVETS)
      obligation; Rocher, Léandre
    - Obligation entre Charles Goret et Jean du Bec, 1er décembre 1614; MC/ET/XXIV/357
      Actes signalés par les lecteurs et correspondants du Minutier central des notaires de Paris, 2000-2011 (base de données migrée: voir contexte dans le Plan d’orientation général - Notaires de Paris, guides thématiques du Minutier).
      obligation; Bec, Jean du; Goret, Charles
    - CRESSÉ (René) Marchand drapier bourgeois de Paris, rue Saint-Honoré § Obligation de Jean LEVESQUE, prêtre, chenoine et grand vicaire de l'église Notre-Dame de Paris, demeurant dans le cloître et d'Antoine de BRUZE, écuyer sieur du PLESSIS-en-VION, envers René CRESSÉ, de 100 l. pour vente de marchandise de draperie audit de BRUZE; (BREVETS), 11 décembre 1614; MC/ET/XXIV/357; fol. VI
    - Obligation de Denis Mouvant, maître joueur d'instruments, demeurant rue Saint-Honoré, envers François de Sannioz, écuyer, archer des gardes du corps du roi, de 90 livres en prêt [14 décembre 16..], 14 décembre 1614 - 14 décembre 1615; MC/ET/XXIV/357; folio 103
      obligation; Saint-Honoré (rue); musicien; militaire du rang
    - BOREL (Nicolas) maître menuisier au faubourg Saint-Marceau § Obligation d'Olivier ANCEL, chandelier rue des Poulies, envers..., de la somme de 45 £. pour achat de plusieurs meubles. (BREVETS), 17 décembre 1614; MC/ET/XXIV/357; fol. XXIII
      obligation; Borel, Nicolas
    - CAUCHY (Pierre) maître charpentier demeurant hors la porte Montmartre § Obligation de... envers Gaston MARESTZ, marchand bourgeois de Paris, de 176 £. 5 s. pour vente de plâtre.(BREVETS), 2 janvier 1615; MC/ET/XXIV/357; fol. V
      acte de vente; obligation; Cauchy, Pierre
    - CHOISEUL (Jacques de) chevalier, baron de CHEVIGNY, demeurant en Bourgogne, à présent à Paris, logé à l'Image Saint-Christophe rue Saint-Germain-l'Auxerrois § Obligation de Jacques de CHOISEUL envers Michel FOURNIER, maître tailleur d'habits à Saint-Germain-des-Prés, de 255 L. pour vente d'un habit de satin noir de Gènes égratigné garni de 2 passements de soie, un habit de drap chamarré de passement de soie avec le manteau de drap de Berry garni de boutons, doublé de revêche façon d'Angleterre et un habit chamarré de serge, 2 manteaux de même étoffe etc., tant pour lui que pour ses laquais., 7 janvier 1615; MC/ET/XXIV/357; fol. XVII
      obligation; Choiseul, Jacques de
    - Obligation de Baptiste Renponinet ou Renpoinet, montreur à danser aux pages de la petite écurie du roi, demeurant rue du Chantre, et de François Du Flacq, ci-devant maître d'hôtel de Mr de Monglas, envers Gilles Jouffard, chirurgien de la maison du roi et de la reine, de 300 livres en prêt qu'ils promettent rembourser dans 3 mois (BREVETS)., 7 février 1615; MC/ET/XXIV/357; folio 55
      obligation; Chantre (rue du); danseur; chirurgien; chirurgien
    - ECRIVAIN juré (Me) à Paris DELISLE (Jean) rue Montmartre § Obligations de Jean DELISLE BREVETS. 19 février, 18 août et 19 novembre 1615., 19 février 1615 - 19 novembre 1615; MC/ET/XXIV/357; fol. LII
      obligation; Delisle, Jean